【裁判字號】    96,訴,3612
【裁判日期】    970325
【裁判案由】    毒品危害防制條例
【裁判全文】
臺灣板橋地方法院刑事判決              96年度訴字第3612號
公  訴  人  臺灣板橋地方法院檢察署檢察官
被      告  乙○○
選任辯護人  邱創舜律師
被      告  甲○○
選任辯護人  許中銘律師
上列被告因毒品危害防制條例案件，經檢察官提起公訴（96年度
偵字第19121 號），本院判決如下：
    主  文
乙○○、甲○○共同販賣第二級毒品，各處有期徒刑柒年陸月。
扣案愷他命共計伍瓶、貳包（驗後毛重柒點玖伍捌公克），帳冊
本、分裝夾鏈袋壹批、電子磅秤壹台、監視器暨螢幕壹組，均
沒收之；因販賣第二級毒品所得之財物新臺幣壹萬肆仟陸佰伍拾
元沒收，如全部或一部不能沒收時，以其財產抵償之。
    事  實
一、乙○○（綽號小煥）、甲○○（綽號JOE） 明知MDMA（即亞
    甲基雙氧甲基安非他命，俗稱搖頭丸，以下均稱搖頭丸）、
    愷他命（Ketamine，俗稱Ｋ他命，以下均稱愷他命）分別係
    毒品危害防制條例第2 條第2 項第2 款、第3 款規定之第二
    級、第三級毒品，非經許可不得販賣、持有，竟以營利為目
    的，基於販入搖頭丸、愷他命後再行賣出賺取差價意思之犯
    意聯絡，分別以1 顆搖頭丸新臺幣（以下同）350 元、1 包
    愷他命0.8 公克約800 元之價格，向真實姓名年籍不詳綽號
    「瑞奇」之人同時販入數量或重量皆不詳之搖頭丸暨愷他命
    ，欲伺機以高於前揭販入之價格出售予派對前來電詢問或至
    派對現場後詢問之人牟利，而先後於民國96年8 月11日及96
    年8 月17日，由乙○○提供位於臺北縣板橋市○○街1 號3
    樓租屋處，舉辦男同志派對，並由甲○○負責茶水及收受款
    項暨記帳，其中96年8 月17日之「男同志內褲派對」，係分
    別以行動電話0000000000號傳送簡訊「今晚颱風夜、十點若
    自備茶水即可享低銷優惠歐、歡迎志同道合的朋友加入」及
    MSN 帳號es.1069@hotmail.com 、ＵＴ網路聊天室招徠不特
    定之男同志前往聚會，參加派對之人如無攜帶茶水即收取入
    場費200 元，當日並由王茂榮（王茂榮部分業經臺灣板橋地
    方法院檢察署為不起訴處分確定）及綽號「小威」、「ＫＥ
    ＮＹ」等人負責在外場幫忙巡視、清理。乙○○、甲○○將
    上述販入之搖頭丸及愷他命，除部分供己施用外，並依交情
    不同，以搖頭丸每顆400 元至500 元不等、愷他命每0.8 公
    克1,200 元之價格，接續販賣予如附表所示之人，販賣所得
    之款項即作為兩人舉辦派對費用暨上揭租屋處之租金等支出
    。嗣於96年8 月18日凌晨3 時許，為警持搜索票在臺北縣板
    橋市○○街1 號3 樓查獲43人，並當場扣得房屋租賃契約1
    本、帳冊3 本（含工作守則及心情雜記）、施用器及Ｋ盤共
    6 個、分裝夾鏈袋1 批、電子磅秤1 台、監視器及螢幕1 組
    、NIMETAZEPAM （俗稱一粒眠）30顆（驗餘29顆）、愷他命
    6 瓶、1 包（檢體編號N00000000 、N00000000 ，驗餘總計
    毛重7.958 公克），及未檢出含有管制藥品或毒品成分之白
    色粉末1 包（檢體編號N00000000 ，驗餘毛重0.844 公克）
    現金3,000 元等物。
二、案經臺北市政府警察局中山分局移送臺灣板橋地方法院檢察
    署檢察官偵查起訴。
    理  由
一、按被告以外之人於審判外之陳述，雖不符同法第159 條之1
    至第159 條之4 之規定，但經當事人於審判程序同意作為證
    據，法院審酌該言詞陳述或書面陳述作成時之情況，認為適
    當者，亦得為證據；當事人、代理人或辯護人於法院調查證
    據時，知有第159 條第1 項不得為證據之情形，而未於言詞
    辯論終結前聲明異議者，視為有前項之同意，此據同法第15
    9 條之5 規定甚明。查除業經本院傳訊到院而採行交互詰問
    程序之證人黃柏惟、天○○、丁○○、戊○○、辛○○、丑
    ○○、巳○○、亥○○、未○○等人所為之供述證據外，本
    判決後引之被告以外之人於審判外之陳述，固均屬傳聞證據
    ，然公訴檢察官於本院準備程序期日中已表示該等證據資料
    均有證據能力，而被告及其等辯護人就該等審判外陳述之證
    據能力，於本院言詞辯論終結表示不予爭執，本院審酌該等
    證據資料製作時之情況，尚查無違法不當及證明力明顯過低
    之瑕疵，亦認為以之作為證據應屬適當，故揆諸前開法律規
    定與說明，爰逕依刑事訴訟法第159 條之5 規定，認該等證
    據資料均例外有證據能力。
二、上揭事實，業經被告兩人坦承不諱（詳本院卷(三)第65-83 頁
    ），核與證人黃柏惟、天○○、戊○○、辛○○、丑○○、
    巳○○、亥○○、未○○等8 人於本院審理時之結證，證人
    申○○、庚○○、己○○、寅○○、壬○○等5 人於偵查中
    暨警詢時之供述，證人癸○○、酉○○、午○○、戌○○、
    辰○○、地○○、子○○、卯○○等8 人在警詢時所為之陳
    述大致相符，復有被告甲○○用以記載出售搖頭丸或愷他命
    之對象、數量暨價格之帳簿，被告甲○○以其所申請MSN 帳
    號es.1 069@ho tmail.com 對話內容之翻拍照片3 張、現場
    查獲照片16幀可考（偵查卷(一)第209-230 、231-240 頁），
    暨有扣案之房屋租賃契約1 本、施用器及Ｋ盤共6 個、分裝
    夾鏈袋1 批、電子磅秤1 台、監視器及螢幕1 組、愷他命6
    瓶、2 包及現金3,000 元足資佐證，堪認被告之自白均與事
    實相符，而足採信。再扣案之愷他命經送鑑定後，其中檢體
    編號N00000000 之愷他命（驗餘毛重6.726 公克）、檢體編
    號N00000000 之愷他命（驗餘毛重1.232 公克），均含有第
    三級毒品愷他命之成分，有行政院衛生署管制藥品管理局管
    檢字第09600089 39 號鑑定書可稽（偵查卷(一)第48頁），亦
    證被告確有販賣毒品之事實。再者，被告甲○○除負責派對
    現場之茶水外，尚負責收受販毒款項暨為記錄，並再交付毒
    品予購毒之人，其復坦承販賣毒品所得會支應在其所支墊之
    茶水費用上等情，是被告甲○○確已涉犯本件販賣搖頭丸、
    愷他命等毒品犯行之構成要件行為，而屬共同正犯，其抗辯
    僅為幫助被告乙○○販賣云云，洵無足取。從而本件事證明
    確，被告兩人共同販賣毒品之犯行，均堪認定。
三、按搖頭丸為毒品危害防制條例所稱之第二級毒品，愷他命為
    同條例所稱之第三級毒品，同條例第2 條第2 項第2 款、第
    3 款分別定有明文。又同條例第4 條之販賣毒品罪所稱之販
    賣，不以販入後復行賣出為必要，祇要以營利為目的，而有
    販入或賣出行為之一者，即足構成販賣毒品既遂（最高法院
    91年度台上字第5935號號裁判要旨參照）。被告兩人上開販
    入及賣出搖頭丸及愷他命等毒品，在於賺取差價，顯係以營
    利為目的，核被告兩人販賣搖頭丸之行為，均係犯同條例第
    4 條第2 項之販賣第二級毒品罪；被告等販賣愷他命之行為
    ，均係犯同條例第4 條第3 項之販賣第三級毒品罪。被告等
    持有第二、三級毒品之低度行為，為販賣之高度行為所吸收
    ，均不另論罪。被告兩人就上開販賣第二、三級毒品犯行之
    間，均有犯意聯絡及行為分擔，皆為共同正犯。又被告以一
    行為同時販賣搖頭丸、愷他命予如附表編號2 、10、17所示
    之人，係一行為同時觸犯販賣第二、三級毒品等二罪名，為
    想像競合犯，應從一重之販賣第二級毒品罪處斷。按如數行
    為於同時同地或密切接近之時地實施，侵害同一之法益，各
    行為之獨立性極為薄弱，依一般社會健全觀念，在時間差距
    上，難以強行分開，在刑法評價上，以視為數個舉動之接續
    施行，合為包括之一行為予以評價，較為合理，則屬接續犯
    ，而為包括之一罪（最高法院86年台上字第3295號判例要旨
    可稽）；次按刑事法若干犯罪行為態樣，本質上原具有反覆
    、延續實行之特徵，立法時既予特別歸類，定為犯罪構成要
    件之行為要素，則行為人基於概括之犯意，在密切接近之一
    定時、地持續實行之複次行為，倘依社會通念，於客觀上認
    為符合一個反覆、延續性之行為觀念者，於刑法評價上，即
    應僅成立一罪。學理上所稱「集合犯」之職業性、營業性或
    收集性等具有重複特質之犯罪均屬之，例如經營、從事業務
    、收集、販賣、製造、散布等行為概念者是（參照最高法院
    95 年 台上字第1079號判決、95年台上字第4686號判決）。
    查被告兩人分別於96年8 月11日販賣毒品予附表編號1 、2
    等人，於同年8 月17日則販賣毒品給附表編號3 至21所示之
    人，被告於上開兩次時間，分別本於單一之販毒圖利目的，
    數販賣第二、三級毒品行為，於同時同地或密切接近之時地
    實施，侵害同一之法益，各行為之獨立性極為薄弱，依一般
    社會健全觀念，在時間差距上，難以強行分開，在刑法評價
    上，以視為數個舉動之接續施行，合為包括之一行為予以評
    價，較為合理，應屬接續犯。又被告等分別於96年8 月11日
    、8 月17日兩次販賣毒品之行為，係基於販賣營利之同一概
    括犯意，而在密切接近之一定時、地持續實行之複次行為，
    依社會通念，於客觀上認為符合一個反覆、延續性之行為觀
    念者，於刑法評價上，應屬集合犯，故僅論以一販賣第二級
    毒品罪。爰審酌被告兩人之犯罪動機、目的係不思正當賺取
    金錢，為牟取暴利，利用舉辦派對機會販賣毒品，戕害他人
    身心健康，其等之智識程度，及犯罪後本於警詢、偵查中否
    認犯行，嗣於審理時業知認錯而坦承犯行之態度，素行尚可
    ，暨衡以其等販賣毒品之時間長短、數量、所得利益等一切
    情狀，分別量處如主文所示之刑，以資懲儆。
四、末按毒品危害防制條例第2 條第2 項規定，毒品依其成癮性
    、濫用性及對社會危害性分為四級，並就製造、運輸、販賣
    、意圖販賣而持有、以非法方法使人施用、引誘他人施用及
    轉讓等不同品項毒品之行為，分別定其處罰。至施用或持有
    第三、四級毒品，因其可罰性較低，故予除罪化，僅就施用
    及持有第一、二級毒品科以刑罰。惟鑑於第三、四級毒品均
    係管制藥品，特於同條例第11條之1 明定無正當理由，不得
    擅自持有；第18條第1 項後段復規定查獲之第三、四級毒品
    ，無正當理由而擅自持有者，沒入銷燬之。從而，依毒品危
    害防制條例第18條第1 項後段應沒入銷燬之毒品，專指查獲
    之施用、持有第三、四級毒品而言；倘係查獲之製造、運輸
    、販賣、意圖販賣而持有、以非法方法使人施用、引誘他人
    施用或轉讓之第三、四級毒品，既屬同條例相關法條明文規
    定處罰之犯罪行為，即非該條項應沒入銷燬之範圍。又同條
    例第19條第1 項所定「供犯罪所用或因犯罪所得之物」，係
    指犯第4 條至第9 條、第12條、第13條或第14條第1 項、第
    2 項之罪所用或所得之物，不包括毒品本身在內，自不得為
    第三、四級毒品之沒收依據。同條例對於查獲之製造、運輸
    、販賣、意圖販賣而持有、以非法方法使人施用、引誘他人
    施用及轉讓第三、四級毒品之沒收，並無特別規定，如其行
    為已構成犯罪，則該毒品即屬不受法律保護之違禁物，應回
    歸刑法之適用，依刑法第38條第1 項第1 款之規定沒收之（
    最高法院95年度台上字第911 號判決意旨參照）。依上開說
    明，本件扣案之上揭第三級毒品愷他命經送鑑定後，其中編
    號N00000000 號之愷他命（驗餘毛重6.726 公克）、編號N0
    0000000 愷他命（驗餘毛重1.232 公克），均含有第三級毒
    品愷他命之成分等情，有行政院衛生署管制藥品管理局管檢
    字第0960008939號鑑定書可稽（偵查卷(一)第48頁），是檢體
    編號N00000000 號、N00000000 之扣案愷他命（總計驗餘毛
    重7.928 公克），核屬違禁物，不問屬於犯罪行為人與否，
    應依刑法第38條第1 項第1 款之規定沒收之；至編號N00000
    000 之白色粉末部分（驗餘毛重0. 844公克），因無檢出含
    有管制藥品或毒品之成本，另扣案俗稱一日眠之綠色圓形錠
    （驗後29顆），雖經鑑定後檢出NIMETAZEPAM 成分，屬第四
    級毒品，有前述鑑定書可考，然被告已否認上揭一日眠藥錠
    為其等所有，亦查無被告持有，或製造、運輸、販賣、意圖
    販賣而持有、以非法方法使人施用、引誘他人施用暨轉讓上
    揭此第四級毒品之事實，均難認係屬違禁物，爰不予沒收。
    另扣案上開屬違禁物愷他命之外包裝瓶6 個、外包裝袋1 個
    ，雖非屬違禁物，然係用於包裹毒品，有防止毒品裸露、逸
    出及潮濕之功用，並便於攜帶，為被告共同所有，另查獲之
    帳冊3 本（含工作守則及心情雜記）、分裝夾鏈袋1 批、電
    子磅秤1 台、監視器及螢幕1 組，則為被告乙○○所有供本
    件販售毒品罪所用之物，均係供犯本案販賣毒品罪所用之物
    ，應依刑法第38條第1 項第2 款之規定沒收。此外，扣案之
    房屋租賃書1 份，雖可作為認定被告等人販賣毒品之佐證，
    然非屬其等供販毒所用或所得之物，另施用器及K 盤6 個，
    則經被告於審理中堅詞否認為渠2 人所有，復未據檢察官舉
    出積極證據佐認屬被告所有，且與被告兩人本案犯行有關，
    即無由為沒收之諭知，附此敘明。另被告曾以如附表所示之
    對價，共同出售搖頭丸、愷他命予附表所示之人（不含尚未
    付款之黃柏惟、天○○），是被告兩人販賣所得經認定至少
    為14,650元（含扣案現金3,000 元在內），乃其等因本件共
    同犯罪所得之財物，應依毒品危害防制條例第19條第1 項規
    定沒收之，如全部或一部不能沒收時，以其財產抵償之。
五、不另為無罪諭知部分：公訴人起訴意旨雖認被告於上揭時、
    地，除販賣搖頭丸、愷他命予附表所示之人外，尚有以500
    元之價格販售搖頭丸1 顆予丁○○、以800 元之價格出售搖
    頭丸2 顆給丙○○，而認被告就此部分部分涉犯毒品危害防
    制條例第4 條第2 項、第3 項罪嫌云云。然按犯罪事實應依
    證據認定之，無證據不得認定犯罪事實，為刑事訴訟法第15
    4 條第2 項所明文。經查，經核諸證人丁○○於警詢時雖表
    示曾以500 元價格向被告乙○○購得搖頭丸1 顆（偵查卷(一)
    第168 頁），然其於當日在台灣板橋地方法院檢察署內勤檢
    察官偵訊時，隨即表示其所施用之搖頭丸乃綽號「小豪」之
    朋友給與，並非向被告所購買等語（參偵查卷(一)第281 頁）
    ，嗣於本院審理中亦再否認有向被告等人購買搖頭丸之事實
    （見本院卷(二)第63-70 頁）；另就證人丙○○部分，其於警
    詢時乃係表示：入場時繳交入場費200 元，於當日施用之毒
    品是查獲時一個星期前，在臺北縣板橋市○○街1 號3 樓，
    以800 元由未○○代為購買搖頭丸2 顆，但不知道彭郁偉是
    向何人購買搖頭丸，他都是自己走進小房間再拿給我，被查
    獲當天並無被查到任何東西等語（偵查卷(一)第120 頁），從
    而依其於警詢中所為之證述，自無法認定被告有販售毒品予
    證人丙○○之犯行。復觀之被告甲○○於當日用以記載販售
    毒品對象、數量之帳本內容，亦查無被告曾於當日出售搖頭
    丸予證人丁○○、丙○○之紀錄（見偵查卷(一)第227-230 頁
    ），此外公訴人就此部分亦無再提出其他事證為佐，從而基
    於罪疑唯輕原則，本件被告販賣搖頭丸、愷他命之犯行，而
    構成毒品危害防制條例第4 條第2 、3 項犯行之對象，應如
    附表所載之人，並不包括證人丁○○、丙○○部分。基此，
    公訴人認為被告尚有出售搖頭丸予證人丁○○、丙○○各1
    次部分，既無其他積極證據證明被告有為此部分犯行，原應
    為無罪之諭知，惟公訴意旨認此部分犯行與前開有罪部分，
    係具有集合犯之實質上一罪關係，爰不另為無罪之諭知。
據上論斷，應依刑事訴訟法第299 條第1 項前段，毒品危害防制
條例第4 條第2 項、第3 項、第19條第1 項，刑法第11條前段、
第28條、第55條、第38條第1項第1款、第2款，判決如主文。
本案經檢察官江祐丞到庭執行職務。
中    華    民    國    97    年    3     月    25    日
                  刑事第十一庭  審判長法  官  徐蘭萍
                                      法  官  林淑婷
                                      法  官  邱景芬
以上正本證明與原本無異
如不服本判決應於送達後10日內向本院提出上訴狀
                                書記官  曾千庭
中    華    民    國    97    年    3     月    26    日
附表
┌──┬───┬────┬──────┬──────┬──────────┬─────┐
│編號│買受人│ 價格   │數量        │時間        │證據引用處          │附註      │
│    │      │        │            │            │                    │          │
├──┼───┼────┼──────┼──────┼──────────┼─────┤
│1   │己○○│500元   │MDMA 1顆    │96年8 月11日│偵查卷(一)第125-126 、│          │
│    │      │        │            │24時        │305 頁              │          │
├──┼───┼────┼──────┼──────┼──────────┼─────┤
│2   │申○○│1,000 元│MDMA 2顆    │96年8 月11日│偵查卷(一)第130 、315 │          │
│    │      │1,200 元│愷他命1 瓶  │23時        │頁                  │          │
├──┼───┼────┼──────┼──────┼──────────┼─────┤
│3   │黃柏惟│250 元（│MDMA半顆    │96年8 月18日│偵查卷(一)第161 頁    │          │
│    │      │尚未付款│            │凌晨1 時    │本院卷(二)第20-31頁   │          │
│    │      │）      │            │            │                    │          │
├──┼───┼────┼──────┼──────┼──────────┼─────┤
│4   │天○○│不詳（尚│MDMA 1顆    │96年8 月18日│偵查卷(一)第186 頁    │          │
│    │      │未付款）│            │凌晨1 時    │本院卷(二)第52-62頁   │          │
├──┼───┼────┼──────┼──────┼──────────┼─────┤
│5   │戊○○│400元   │MDMA 1顆    │96年8 月17日│偵查卷(一)第69 頁     │          │
│    │      │        │            │24時        │本院卷(二)第71-76頁   │          │
├──┼───┼────┼──────┼──────┼──────────┼─────┤
│6   │辛○○│500元   │MDMA 1顆    │96年8 月18日│偵查卷(一)第112頁     │          │
│    │      │        │            │凌晨2 時    │本院卷(二)第77-86頁   │          │
├──┼───┼────┼──────┼──────┼──────────┼─────┤
│7   │丑○○│500元   │MDMA 1顆    │96年8 月18日│偵查卷(一)第54-57、320│          │
│    │      │        │            │凌晨1時     │頁                  │          │
│    │      │        │            │            │本院卷(三)第28-38 頁  │          │
├──┼───┼────┼──────┼──────┼──────────┼─────┤
│8   │巳○○│500元   │MDMA 1顆    │96年8 月17日│偵查卷(一)第61頁      │          │
│    │      │        │            │24時        │本院卷(三)第40-48頁   │          │
├──┼───┼────┼──────┼──────┼──────────┼─────┤
│9   │亥○○│500元   │MDMA 1顆    │96年8 月18日│偵查卷(一)第87、296 頁│          │
│    │      │        │            │凌晨1 時    │本院卷(三)第48-55頁   │          │
├──┼───┼────┼──────┼──────┼──────────┼─────┤
│10  │未○○│2,900元 │MDMA 5顆    │96年8 月17日│偵查卷(一)第79-81、291│          │
│    │      │        │愷他命2瓶   │23時        │頁                  │          │
│    │      │        │            │            │本院卷(三)第55-64頁   │          │
├──┼───┼────┼──────┼──────┼──────────┼─────┤
│11  │癸○○│500元   │MDMA 1顆    │96年8 月17日│偵查卷(一)第42 頁     │          │
│    │      │        │            │22時        │                    │          │
├──┼───┼────┼──────┼──────┼──────────┼─────┤
│12  │酉○○│600元   │愷他命1 包（│96年8 月17日│偵查卷(一)第147-148 頁│          │
│    │      │        │0.5 公克)   │24時        │                    │          │
├──┼───┼────┼──────┼──────┼──────────┼─────┤
│13  │午○○│500元   │MDMA 1顆    │96年8 月17日│偵查卷(一)第192頁     │          │
│    │      │        │            │24時        │                    │          │
├──┼───┼────┼──────┼──────┼──────────┼─────┤
│14  │戌○○│500元   │MDMA 1顆    │96年8 月17日│偵查卷(一)第195-1頁   │          │
│    │      │        │            │24時        │                    │          │
├──┼───┼────┼──────┼──────┼──────────┼─────┤
│15  │辰○○│500元   │MDMA 1顆    │96年8 月17日│偵查卷(一)第65頁      │          │
│    │      │        │            │24時        │                    │          │
├──┼───┼────┼──────┼──────┼──────────┼─────┤
│16  │寅○○│500元   │MDMA 1顆    │96年8 月17日│偵查卷(一)第91、300 頁│          │
│    │      │        │            │24時        │                    │          │
├──┼───┼────┼──────┼──────┼──────────┼─────┤
│17  │地○○│500元   │MDMA 1顆    │96年8 月17日│偵查卷(一)第96頁      │          │
│    │      │1,200元 │愷他命1包   │23時        │                    │          │
├──┼───┼────┼──────┼──────┼──────────┼─────┤
│18  │庚○○│450元   │MDMA 1顆    │96年8 月18日│偵查卷(一)第104 、310 │          │
│    │      │        │            │凌晨2 時    │頁                  │          │
├──┼───┼────┼──────┼──────┼──────────┼─────┤
│19  │子○○│500元   │MDMA 1顆    │96年8 月17日│偵查卷(一)第156-157頁 │          │
│    │      │        │            │不詳時間    │                    │          │
├──┼───┼────┼──────┼──────┼──────────┼─────┤
│20  │壬○○│400元   │MDMA 1顆    │96年8 月18日│偵查卷(一)第172、286頁│          │
│    │      │        │            │凌晨0 時    │                    │          │
├──┼───┼────┼──────┼──────┼──────────┼─────┤
│21  │卯○○│500元   │MDMA 1顆    │96年8 月18日│偵查卷(一)第179頁     │          │
│    │      │        │            │凌晨1 時30分│                    │          │
└──┴───┴────┴──────┴──────┴──────────┴─────┘
附錄本案論罪科刑法條全文：
毒品危害防制條例第4條
製造、運輸、販賣第一級毒品者，處死刑或無期徒刑；處無期徒
刑者，得併科新臺幣1千萬元以下罰金。
製造、運輸、販賣第二級毒品者，處無期徒刑或7年以上有期徒
刑，得併科新臺幣7百萬元以下罰金。
製造、運輸、販賣第三級毒品者，處5年以上有期徒刑，得併科
新臺幣5百萬元以下罰金。製造、運輸、販賣第四級毒品者，處3
年以上10年以下有期徒刑，得併科新臺幣3百萬元以下罰金。
製造、運輸、販賣專供製造或施用毒品之器具者，處1年以上7年
以下有期徒刑，得併科新臺幣1百萬元以下罰金。
前五項之未遂犯罰之。


司法院資訊處製作；財團法人民間司法改革基金會備份。
